臺灣臺北地方法院交通事件裁定　　　　　　　　　九十一年度交聲字第一三０五號
　　異　議　人　即
　　受　處　分　人　甲○○
右列受處分人因違反道路交通管理處罰條例案件，對於台北市交通事件裁決所於中華
民國九十一年九月三日所為之北市裁三字第車裁二二－一Ａ0000000號裁決，
聲明異議，本院裁定如左：
    主  文
異議駁回。
    理  由
一、按行人穿越道不得臨時停車，而禁止臨時停車處所不得停車，道路交通安全規則
    第一百十一條第一項第一款及第一百十二條第一項第一款亦定有明文。而汽車駕
    駛人在禁止臨時停車處所停車者，處新台幣（下同）六百元以上一千二百元以下
    罰鍰，道路交通管理處罰條例第五十六條第一項第一款亦有明文。次按，汽車違
    反道路交通管理事件有違規停車而駕駛人不在場之情形，當場不能掣單舉發者，
    得逕行舉發之；逕行舉發違反道路交通管理事件，經汽車所有人依通知單之應到
    案日期前到案，並告知違規駕駛人姓名、身分證統一編號及住址者，處罰機關應
    即另行通知違規駕駛人到案依法處理；逾應到案日期或雖於期限內申訴，惟未告
    知實際駕駛人，處罰機關應依道路交通管理處罰條例第八十五條第三項規定處罰
    該汽車所有人，違反道路交通管理事件統一裁罰標準及處理細則第二十三條第一
    項第三款及第二十四條分別定有明文。是行為人如係駕駛小型車在行人穿越道違
    規停車而為警舉發，於舉發通知單上所載之應到案日期前到案聽候裁決，經處罰
    機關調查後仍認定其有上開違規停車行為者，依違反道路交通管理事件統一裁罰
    標準及處理細則第四十四條第一項及違反道路交通管理事件統一裁罰標準表（以
    下稱標準表）之規定，應對該違規停車之行為人處以九百元之罰鍰。
二、本件受處分人即異議人甲○○於民國九十一年五月三十日八時四十分許，將其所
    有之車號為九Ｃ－八六六二號自用小客車，停放在台北市○○街一六八號週邊之
    行人穿越道上，因駕駛人不在場，而由台北市停車管理處交通助理員蘇有財以拍
    照之方式採證，並以受處分人有前揭違反道路交通管理處罰條例第五十六條第一
    項第一款規定之行為掣單舉發，嗣將前開舉發通知單送達於受處分人，經受處分
    人於舉發通知單所載應到案日期（即九十一年七月五日）前向原處分機關提出申
    訴，並告以受處分人即為實際之汽車駕駛人，案經原處分機關即台北市交通事件
    裁決所函請舉發單位即台北市停車管理處調查，因認受處分人確有前開違規行為
    ，原處分機關乃以「在禁止臨時停車處所停車」之違規事實，並依道路交通管理
    處罰條例第五十六條第一項第一款、違反道路交通管理事件統一裁罰標準及處理
    細則第四十四條第一項及標準表之規定，於九十一年九月三日裁處受處分人罰鍰
    九百元等事實，此有台北市政府警察局舉發違反道路交通管理事件通知單通知聯
    （北市警交大字第一Ａ0000000號）、台北市停車管理處九十一年七月十
    八日北市停四字第０九一三三九四０六００號函及九十一年十月八日北市停四字
    第０九一三六０三八六００號函所檢附之現場採證照片、台北市交通管制工程處
    九十一年七月二十二日北市交工設字第０九一三二二二九四００號函、台北市交
    通事件裁決所違反道路交通管理事件之北市裁三字第車裁二二－一Ａ00000
    00號裁決書及台北市交通事件裁決所送達證書等影本在卷可稽。
三、又受處分人所提出之聲明異議狀所載異議意旨固不否認有於前開時間將其所駕駛
    之上開車輛停放於前述行人穿越道之事實，惟矢口否認有何違反道路交通管理處
    罰條例規定之行為，辯稱：該行人穿越道業已喪失其功能，然交通管制工程處卻
    未及時將之塗銷云云。經查：受處分人於前述時地未在其所停放之上開車輛上而
    將該車輛違規停放於行人穿越道等事實，業據受處分人於聲明異議狀內自承在卷
    ，並有前開現場採證照片一張在卷可參；而依卷附之採證照片觀之，受處分人所
    有之前開車輛確係停放於前述地點之行人穿越道無訛。又上開地點之行人穿越道
    ，因功能喪失，而預計於七月底前塗銷該行人穿越道等情，雖有台北市交通管制
    工程處上開函文一紙在卷可參，然本件違規時間係為九十一年五月三十日，況該
    行人穿越道標線之設置，於未經有權機關加以塗銷前，自難僅以該標線之功能事
    實上業已喪失為由逕為主張不受該標線之拘束。是受處分人上開所辯，顯與事實
    不符，不足採信。本件事證明確，受處分人在禁止臨時停車處所停車之違規行為
    ，堪以認定。
四、綜上所述，受處分人確有於前揭時間將其所駕駛之上開車輛停放於行人穿越道之
    行為，自屬違反道路交通管理處罰條例第五十六條第一項第一款之規定，而受處
    分人於舉發通知單上所載應到案日期（即九十一年七月五日）前向原處分機關提
    出申訴，是原處分機關依道路交通管理處罰條例第五十六條第一項第一款、違反
    道路交通管理事件統一裁罰標準及處理細則第四十四條第一項及前揭標準表之規
    定裁處受處分人罰鍰九百元，經核並無違誤。本件受處分人猶執前詞，指摘原處
    分不當，自無理由，應予駁回。
據上論斷，應依道路交通案件處理辦法第十九條，裁定如主文。
中      華      民      國     九十一     年     十       月   二十九   日
                                      臺灣臺北地方法院交通法庭
              法  官    黃雅君
右正本證明與原本無異。
如不服本裁定，應於裁定送達後五日內向本院提出抗告狀。
                                          書記官    梁淑時
中      華      民      國     九十一     年     十一     月       一   日
